Inventaris van het archief van dr. J.M.A.H. Luns [levensjaren 1911-2002] over de periode (1885) 1914-2002 (2004)
Nationaal Archief, Den Haag
- Openbare bescheiden, A.
  - Functies, A.2
    - (Oud-)Minister van BZ, A.2.3
      - Kladtekst van een telegram [aan de minister van Buitenlandse Zaken] betreffende de jegens Frankrijk te volgen koers., z.j. [c. 1953]; 1259; 1 stuk
      - Brief van koning Willem III aan [de schilder A.] Pieneman, 1860; met envelop voorzien van opschrift door de particulier secretaresse van minister Luns., z.j. [c. 1960]; 1260; 1 stuk
      - Nota betreffende het beginsel van scheiding van kerk en staat in Nederland, met geleidebrief van de minister-president aan de koningin; ingekomen ter behandeling in de Ministerraad., z.j. [c. 1965]; 2357; 1 omslag
      - Ontwerp-tekst van de koningin voor een tafelrede bij een diner aangeboden door de Canadese [premier]., z.j. [na 1967]; 2358; 1 stuk
      - 'Once a turncoat ...', publicatie van het South Moluccan Anti-Communist Committee over Soekarno's collaboratie met de Japanse bezetter., z.j. [c. 1960]; 1261; 1 stuk
      - 'F. Behrendt's politiek kwartetspel, uitgegeven door 'Het Parool'., z.j. (c. 1970); 1262; 1 spel
      - Schotschrift op de Britse premier Harold Wilson., z.j. [c. 1970]; 1263; 1 stuk
    - (Oud-)Secretaris-Generaal NAVO, A.2.4
      De inventarisnummers 1269-1322, 1413-1736 en 2359-2465 zijn niet raadpleegbaar hangende overleg met de NAVO aangaande openbaarheid.
      - Facsimile van het Noord-Atlantisch Verdrag ondertekend op 4 april 1949 te Washington D.C. en de toetredingsprotocollen van 1951 (Griekenland en Turkije) en 1954 (Bondrepubliek Duitsland., [1969]; 1264; 1 stuk
      - Stukken betreffende de internationale steun voor zijn kandidatuur en benoeming als Secretaris-Generaal., 1970-1971; 1265; 1 omslag
      - Circulaire aan de medewerkers van de 'International Staff' bij zijn ambtsaanvaarding., 1971; 1266; 1 stuk
      - Ingekomen felicitaties met zijn benoeming., 1971; 1267; 1 omslag
      - Stukken betreffende de voorbereiding van zijn ambtsaanvaarding als Secretaris-Generaal., 1971; 1268; 1 omslag
      - Stukken betreffende publieke optredens en publicaties, daarop ingekomen adhesiebetuigingen en doorslagen van verzonden antwoorden., 1971-1983; 1323-1412; 90 omslagen
        - American International Club, z.j., 1323
        - Lezing op de PABO [te Amsterdam], z.j., [c. 1980], 1324
        - Lezing voor Royal College of Defence Studies te Londen, 1971, 1325
        - Gepubliceerde brief aan drs. J.M. den Uyl, 1971-1972, 1326
        - Institut Royale des Relations Internationales, Brussel, 1972, 1327
        - Lezing voor Vereniging 'Ons Leger' bij het 60-jarig bestaan, 1972, 1328
        - Reactie op nota 'De Macht van Europa' van het Interkerkelijk Beraad inzake Vredesvraagstukken, 1972, 1329
        - Voordrachten voor NAVO Defense College, 1972-1975, 1330
        - Mountbatten Lecture voor Universiteit Edinburgh, 1973, 1331
        - Openingstoespraak van het NAVO Defence Planning Committee op ministerieel niveau, 1973, 1332
        - Televisie-interview in NOS 'Markant' door Max van Rooy, 1973, 1333
        - Televisie-optreden 5 november, 1973, 1334
          Mogelijk 'Markant', zie inv.nr. 1333.
        - Toespraak bij het afscheid van de Nederlandse vertegenwoordiger Spierenburg, 1973, 1335
        - Toespraak tot Honourable Artillery Company, 1973, 1336
        - Toespraak tot Washington Institute of Foreign Affairs, 1973, 1337
        - Voordracht voor Schweizerisches Institut für Auslandforschung, 1973, 1338
        - Publieke uitlatingen van PvdA-senator Nederhorst, 1973-1975, 1339
        - Artikel 'NATO: Reflections on the 25th Anniversary' in Journal of International Studies, 1974, 1340
        - Banco di Roma, 1974, 1341
        - Interview 'Nader Bekeken', 1974, 1342
        - Lezing aan de Erasmus-universiteit Rotterdam, met rel, 1974, 1343
        - Lezing voor Verenigde Sociëteiten 'Amicitia' en 'De Zwarte Arend', 1974, 1344
        - Lezing voor Bondsdag bij 25-jarig jubileum, 1974, 1345
        - Lezing voor de Reform Club te Londen, 1974, 1346
        - Lezing voor Italiaanse 'Centre Conciliation International', 1974, 1347
        - NRC Handelsblad, 1974, 1348
        - Openbare repliek aan minister van Defensie H. Vredeling in 'Vrij Nederland', 1974, 1349
        - Toespraak bij een manifestatie in het NAVO-hoofdkwartier te Brussel bij het 25-jarig bestaan, 1974, 1350
        - Toespraak voor Juridisch Genootschap te Amsterdam, 1974, 1351
        - Centre de Recherches Européennes te Lausanne, 1975, 1352
        - Institut für Politik und Wissenschaft Haus Rissen, Hamburg, 1975, 1353
        - Lustrumrede Koninklijke Studenten Schietvereniging, 1975, 1354
        - Rede voor Conseil National des Femmes Belges, 1975, 1355
        - Televisie-interviews met Henk van der Meyden en Wibo van der Linde (TROS), 1975, 1356
        - Voordracht voor het Peutinger-Collegium te München, 1975, 1357
        - Lezingen Gesellschaft für Wehrkunde te Stuttgart, 1975, 1981, 1358
        - Atlantic Treaty Association, 1975-1979, 1359
        - Rede voor 'Club Rotterdam', 1976, 1360
        - Rede voor 'The Anchorites', 1976, 1361
        - Toespraak tot Juridisch Genootschap Breda, 1976, 1362
        - BBC televisie-interview, 1977, 1363
        - Rede voor het Royal Naval College te Greenwich, 1977, 1364
        - Regionaltagung van de Coca-Cola-Abfüllbetriebe, 1977, 1365
        - Toespraak tot Royal United Services Institute for Defence Studies, 1977, 1366
        - Interview 'Elegance', 1978, 1367
        - Conferentie van het Internationales Institut für Politik und Wissenschaft, 1978, 1368
        - Interview 'Literaturnaya Gazeta', 1978, 1369
        - Lezing voor 50e Oriënteringsconferentie van het Defensie Studie Centrum, 1978, 1370
        - Rede bij 330e verjaardag Westfaalse Vrede (1648), 1978, 1371
        - Rede tot de Hermann Ehlers Akademie te Hannover bij het 10-jarig bestaan daarvan, 1978, 1372
        - Rede voor de London Europe Society, 1978, 1373
        - VPRO-radio-interview, 1978, 1374
        - Artikel 'Rapports Est-Ouest: les voies de la stabilité' in Politique Internationale, 1979, 1375
        - I.C. Eaker Lecture voor USAF Academy, 1979, 1376
        - Lezing voor het Institut Français des Relations Internationales, 1979, 1377
        - Televisie-interview met Henri Remmers (Veronica), 1979, 1378
        - Toespraak tot Offiziersgesellschaft Winterthur, 1979, 1379
        - Toespraak tot Royal Navy Club te Portsmouth, 1979, 1380
        - Artikel 'Political Problems in the Future of NATO' in NATO, the next thirty years, 1980, 1381
        - Televisie-interview AVRO, 1980, 1382
        - 'In memoriam' voor jhr. mr. H.F.L.K. van Vredenburgh in NRC Handelsblad, 1981, 1383
        - Interview in 'De Tijd', 1981, 1384
        - Lezing voor Center of Strategic and International Studies te Washington, 1981, 1385
        - Lezing voor Zivilschutz der Stadt Zürich, 1981, 1386
        - Voordracht voor Nieuwjaarsbijeenkomst van de Internationale Handels-Kammer Hannover-Hildesheim, 1981, 1387
        - Aantijging van Max Kohnstamm in 'Vrij Nederland', 1981-1982, 1388
        - Interview van S. Patijn in 'Vrij Nederland', 1982, 1389
        - Lezing voor United Fund of Belgium, 1982, 1390
        - Medewerking NAVO-project middelbare school te Vught, 1982, 1391
        - NCRV 'Globaal' radio-interview, 1982, 1392
        - Rede voor de Allianz Köln, 1982, 1393
        - St. Louis Council on World Affairs, 1982, 1394
        - Toespraak te Kiel (Plön), 1982, 1395
        - Toespraak tot de Deutsche Bank, 1982, 1396
        - Toespraak tot de International Management and Development Institute te Washington, 1982, 1397
        - Toespraak tot de Rhein-Ruhr-Klub te Düsseldorf, 1982, 1398
        - Toespraak tot Gesellschaft für Wehrkunde, Sektion Herford, 1982, 1399
        - Déjeuner-débat Club Diplomatique de Genève, 1983, 1400
        - Lezing voor Deutsch-Amerikanische Gesellschaft te Bremen, 1983, 1401
        - Lezing voor London School of Economics and Political Science, 1983, 1402
        - Lezing voor Programme for Strategic and International Security Studies in Genève, 1983, 1403
        - Openingsrede Noord-Atlantische Assemblée te Den Haag, 1983, 1404
        - Rede tot de Deutsche Gesellschaft für Auswärtige Politik, 1983, 1405
        - Rede tot het Graduate Institute of International Studies te Genève, 1984, 1406
        - Rede tot het Royal Defence College te Londen, 1984, 1407
        - Toespraak tot Institute of Southeast Asian Studies te Singapore, 1984, 1408
        - Toespraak tot South African Institute of International Affairs, 1984, 1409
        - United States Naval Institute, Sea Link Maritime Symposium, 1984, 1410
        - Onbekende fora, 1986-1987 en z.j., 1411
        - Conferentie 'Contact 87', 1987, 1412
      - Foto-albums., 1971-1984; 1737-1762; 26 banden
        - Bezoek aan Duitsland, z.j., 1737
        - Bezoek aan Duitsland, z.j., 1738
        - Bezoek aan Koninklijke Marine, z.j., 1739
        - Bezoek aan militaire expositie, z.j., 1740
        - Overzichtsalbum, 1971-1984, 1741
        - Luchtmacht-meeting, 1972, 1742
        - Bezoek aan 'De Schelde' te Vlissingen, 1973, 1743
        - Bezoek aan LANDSOUTH te Verona, 1974, 1744
        - Bezoek aan Standing Naval Force Channel, 1976, 1745
        - Bijeenkomst Nuclear Planning Group te Hamburg, 1976, 1746
        - Bezoek aan Korps Mariniers, 1977, 1747
        - Bezoek van koning Boudewijn, 1977, 1748
        - Bezoek van prinses Beatrix en prins Claus, 1977, 1749
        - Bezoek van de Pins van Wales, 1978, 1750
        - Bezoek van president Carter, 1978, 1751
        - NAVO Ministersvergadering Den Haag, 1979, 1752
        - Bezoek aan NATO Defense College te Rome, 1980, 1753
        - Bezoek van koningin Elisabeth en prins Philip, 1980, 1754
        - Bezoek aan de Zivilschutz Zürich, 1981, 1755
        - Bezoek aan British Forces Germany, 1982, 1756
        - Bezoek van Groothertog Jean van Luxemburg, 1982, 1757
        - Bezoek van kroonprinses Sonja van Noorwegen, 1982, 1758
        - Bezoek van NAVO permanente vertegenwoordigers aan SACLANT, 1983, 1759
        - Opening van de NATO Maritime Electronic Warfare Support Group, 1983, 1760
        - Afscheidsbezoek aan Bonn, 1984, 1761
        - Afscheidsdiner [?], 1984, 1762
      - Foto's., 1971-1984; 1763A-1763C; 3 pakken
        - Bestanddeel 1, 1763A
        - Bestanddeel 2, 1763B
        - Bestanddeel 3, 1763C
      - Invitaties., 1971-1984; 1764; 1 omslag
      - Kerst-/Nieuwjaarskaarten en bijbehorende correspondentie., 1971-1984; 1765; 1 omslag
      - Menukaarten en tafelschikkingen., 1971-1984; 1766; 1 omslag
      - Programma's en deelnemerslijsten van bijgewoonde congressen, conferenties, seminars, plechtigheden en soirées., 1971-1984; 1767; 1 omslag
      - Spotprenten., 1971-1984; 1768; 1 omslag
      - Artikel 'Letter from East Germany' van S. Kelman in onbekend tijdschrift; kopie., 1972; 1769; 1 stuk
      - Stukken betreffende de ongerustheid over de Belgische defensiepolitiek., 1972; 2465; 1 omslag
      - Certificaten., 1972-1978; 1770-1772; 3 omslagen
        - Appreciation National Press Club Washington, 1972, 1770
        - Overschrijding Poolcirkel, 1972, 1771
        - Herdenking 330 jaar Vrede van Munster, 1978, 1772
      - Knipselalbums., 1972-1980; 1773-1774; 2 banden
        - Kennismakingsbezoek aan Nederland, 1972, 1773
        - Bezoek aan Spanje, 1980, 1774
      - Bureau-agenda's., 1972-1984; 1775-1787; 13 delen
        Zie ook nr. 1244.
        - 1972, 1775
        - 1973, 1776
        - 1974, 1777
        - 1975, 1778
        - 1976, 1779
        - 1977, 1780
        - 1978, 1781
        - 1979, 1782
        - 1980, 1783
        - 1981, 1784
        - 1982, 1785
        - 1983, 1786
        - 1984, 1787
      - Knipsels., 1972-1984; 1788-1793; 6 omslagen
        - 1971, 1788
        - 1971-1977, 1789
        - 1971-1984, 1790
        - 1972, 1791
        - 1973, 1792
        - 1982-1984, 1793
      - Stukken betreffende de verlening van onderscheidingen, lidmaatschappen, honoraire titels en prijzen., 1972-1984; 1794-1820; 27 omslagen
        - Vice-voorzitter St. Andrews Drumchapel Youth Club te Glasgow, 1971, 1794
        - Eredoctoraat universiteit van Canterbury, 1972, 1795
        - Eredoctoraat universiteit van Oxford, 1972, 1796
        - 'Lunshuis' te Haarlem van de 'Club van Holland', 1972, 1797
        - 'Correspondant' van de Académie des Sciences Morales et Politiques van het Institut de France, 1973, 1798
        - Eredoctoraat Universiteit van Essex, 1974, 1799
        - Erelidmaatschap Royal Geographical Society, 1974-1980, 1800
        - Grootkruis van Verdienste met Gouden Medaille van de Constantijnse Orde van St. George (Bourbon, Napels), 1975-1984, 1801
          Zie ook inv.nr. 1581.
        - Ancien van het NATO Defense College, 1976, 1802
        - Lidmaatschap Netherlands Society of Philadelphia 'Lang Leve de Geuzen', 1976, 1803
        - Orde van Anthony Wayne for Distinguished Public Service van de Valley Forge Military Academy and Junior College, Wayne/Penns., 1976, 1804
        - Erelidmaatschap Deutsch-Jordanische Gesellschaft, 1977, 1805
        - Medaille van de Koninklijke Kring Mars en Mercurius, 1977, 1806
        - Chevalier de Grace et de Dévotion van de Souvereine Orde van Malta, 1978, 1807
        - vervalt, 1808
        - Lidmaatschap van Club 'The Athenaeum' in Londen, 1978, 1809
        - Naamgeving en beplanting 'Joseph Lunswoud' in Israel, 1978, 1810
        - Joseph Bech-prijs, 1979, 1811
        - Grootkruis Orden del Merito Militar (Spanje), 1982, 1812
        - Gouden medaille 'Peutinger Collegium' te München, 1983, 1813
        - Bayerische Verdienstorden, 1984, 1814
        - Eredoctoraat universiteit van Ankara, 1984, 1815
        - Erelidmaatschap European Institute for Security Matters, 1984, 1816
        - Grootkruis Orde van Hendrik de Zeevaarder (Portugal), 1984, 1817
        - Atatürk Peace Award, 1986, 1818
        - Benoeming 'Grand Maître de Tastevin' door Société Promoteurs des Vins de France, 1987, 1819
        - Beschermheer Common Security Programme, 1987, 1820
      - Tijdschriften met bijdragen van zijn hand., 1972-1984; 1821; 1 pak
      - Ingekomen adhesie-betuigingen., 1973-1981; 1822-1829; 8 omslagen
        - Defensiebeleid in NAVO-verband, 1971-1981, 1822
        - NAVO-ondervragingsmethoden, 1973, 1823
        - Ontwikkelingen in de Katholieke kerk in Nederland, 1973-1975, 1824
        - Politieke ontwikkelingen in Nederland, 1973-1981, 1825
        - 1973-1981, 1826
        - Nederlands defensiebeleid, 1974, 1827
        - Beëindiging Brits-IJslandse 'kabeljauw-oorlog', 1976, 1828
        - Nederlandse debat over de 'Theatre Nuclear Force', Pershing, kruisraketten en 'neutronenbom', 1979-1981, 1829
      - Zak-agenda's., 1973-1981; 1830-1836; 7 delen
        Inv.nr. 1836 bevat tevens dagboek-achtige notities. Zie inv.nrs. 2466-2477.
        - 1973, 1830
        - 1974, 1831
        - 1975, 1832
        - 1976, 1833
        - 1978, 1834
        - 1979, 1835
        - 1981, 1836
      - Stukken betreffende bijdragen in kranten, periodieken, gedenkboeken, almanakken en libri amicorum., 1973-1984; 1837-1873; 36 omslagen
        - Deelname in bundel 'Interviews 1970-1980' van M.G.C.J. de Jong, z.j. (c. 1981), 1837
        - Voorwoord voor 'NATO, Facts and Figures', 1971, 1838
        - Bijdrage aan 25e editie van 'Juliana Regina', 1973, 1839
        - Vredesboodschap in schoolkrant Middelbare Tuinbouwschool De Lier, 1973, 1840
        - Voorwoord in J. Godson ed., 'Transatlantic Crisis, Europe and America in the '70s', 1974, 1841
        - Artikel voor 'Hervormd Nederland', 1975, 1842
        - Voorwoord in boek van don Achille di Lorenzo, kanselier van de Constantijnse Orde van St. George, 1975, 1843
        - Marine-Rundschau, 1976, 1844
        - Lezing voor het Europees Democratisch Forum te Brussel, 1978, 1845
        - Artikel voor filatelistisch maandblad 'Eemvizier', 1979, 1846
        - Bijdrage 'De laatste zomer van het oude Europa' in 'De Volkskrant', 1979, 1847
        - Bijdrage aan 'Festschrift' voor E.H. van der Beugel bij diens afscheid als honorair Secretaris-Generaal van de Bilderberg-groep, 1979-1980, 1848
        - Bijdrage aan Liber Amicorum voor mr. J.M. Corver-van Haaften, scheidend burgemeester van Soest, 1979-1980, 1849
        - Artikel in 'De Strijdkreet', 1980, 1850
        - Bijdrage aan de Groninger Studenten Almanak voor 1981, 1980, 1851
        - Bijdrage aan lustrumboek Koninklijke Studenten Schietvereniging, 1980, 1852
        - Interview in 'Alpha' (Evangelische Omroep), 1980, 1853
        - Voorwoord voor jubileumboek 75 jaar mijnendienst Koninklijke Marine, 1980, 1854
        - Bijdrage aan Liber Amicorum voor jkvr. mr. C.W.I. Wttewaall van Stoetwegen bij haar 80e verjaardag, 1980-1981, 1855
        - Bijdrage aan boek over koningin Beatrix ter gelegenheid van haar vestiging in Den Haag, 1981, 1856
        - Bijdrage aan Liber Amicorum voor C. Barkman, 1981, 1857
        - Artikel in 'Zeewezen' bij 75-jarig bestaan van de Vereniging 'Onze Vloot', 1981, 1858
        - Bijdrage aan Liber Amicorum voor prof.dr. J.E. de Quay bij diens 80e verjaardag, 1981, 1859
        - Opening tentoonstelling 'Toeback-Tabak' (door echtgenote), 1981, 1860
        - Voorwoord in 'East vs. West, the balance of military power', 1981, 1861
        - Voorwoord voor boek van Belgische vice-premier José Desmarets, 1981, 1862
        - Bijdrage aan posthuum gedenkboek over Eppo Doeve, 1981-1982, 1863
        - Bijdrage aan Cadetten-almanak in het kader van twee eeuwen diplomatieke banden Nederland-Verenigde Staten, 1982, 1864
        - Bijdrage aan liber amicorum voor Van den Boeynants, 1982, 1865
        - Voorwoord voor 'Global Collective Security in the 1980s', 1982, 1866
        - Artikel in World Affairs Journal, 1983, 1867
        - Bijdrage aan Europanummer van 'Géopolitique', 1983, 1868
        - Bijdrage aan Liber Amicorum voor Hugo Scheltema bij zijn pensionering, 1983, 1869
        - Voorwoord voor 'L'Europe en Formation', 1983, 1870
        - Bijdrage voor het orgaan van de 'Nederlandse Bond in Duitsland e.V.', 1984, 1871
        - Voorwoord voor boek 'De Mariniers', 1984, 1872
        - Kerst- en Nieuwjaarskaarten. 1976-1983, 1873; 1 omslag
      - Stukken betreffende contacten met uitgevers inzake het eventueel publiceren van mémoires., 1976-1987; 1874; 1 omslag
      - Tekst van de inaugurele rede van president Jimmy Carter., 1977; 1875; 1 omslag
      - Gastenboek., 1977-1983; 1876; 1 deel
      - Gelukwensen ingekomen bij de reïntegratie van Griekenland in de NAVO, met kopieën van dankbrieven., 1980; 1877; 1 omslag
      - Resolutie van de Noord-Atlantische Assemblée betreffende de Sovjetrussische invasie in Afghanistan., 1980; 1878; 1 stuk
      - Stukken betreffende de bijwoning van de huwelijksvoltrekking van de Britse kroonprins Charles., 1980; 1879; 1 omslag
      - Stukken betreffende het bezoek van de Britse koningin Elisabeth II en prins Philip aan het NAVO-hoofdkwartier te Brussel., 1980; 1880; 1 omslag
      - Geluidsopnamen., 1980-1984 en z.j.; 1881-1888; 8 cassettebanden
        - Geluidsopname 'Persönliche Erinnerungen der Kaisertochter Herzogin Viktoria Louise Prinzessin von Preussen', z.j., 1881
          Zie ook inv.nr. 2394.
        - Niet geïdentificeerd, z.j. (c. 1980), 1882
        - 'P.C. Luns', 1980 dec 12, 1883
        - 'NCRV Globaal' /1, 1982 dec 30, 1884
        - 'NCRV Globaal' /2, 1982 dec 30, 1885
        - 'Lunstime is over', 1984 juli 03, 1886
        - 'Lunstime is over', 1984 juli 17, 1887
        - 'Lunstime is over', 1984 juli10, 1888
      - Stukken betreffende de 'Theatre Nuclear Force' van de NAVO en het debat in Nederland over de plaatsing van kruisvluchtwapens., 1981; 1889; 1 omslag
      - Rapport van de NIPO-enquête inzake defensieproblemen en burgerlijke ongehoorzaamheid, uitgebracht aan de Atlantische Commissie te Den Haag; kopie met geleidenotitie., 1983; 1890; 1 omslag
      - Ingekomen adhesiebetuigingen bij zijn aftreden., 1984; 1891; 1 omslag
      - Overzicht van in kwaliteit gemaakte reizen., 1984; 1892; 1 omslag
      - Overzicht van in 1983 gegeven interviews., 1984; 1893; 1 omslag
      - Overzicht van voor het najaar 1984 en voorjaar 1985 aangegane verplichtingen., 1894; 1 stuk
      - Stukken betreffende en verslag van zijn afscheidstournee langs de NAVO-lidstaten., 1984; 1895; 1 stuk
        Het verslag is van de hand van de particulier secretaresse.
      - Tekst van een toespraak van oud-president Nixon tot het Mid-America Committee., 1985; 1896; 1 [deel ?]
      - Artikelen van zijn rubriek 'Mijn kijk op de wereld' in Televizier/AVRO-bode., 1985-1986; 1897; 1 omslag
      - Videobanden van het NATO Office of Information and Press., 1994-1997 en z.d.; 1898-1904; 7 videobanden
        - 'A new NATO for a new Europe', z.j., 1898
        - 'Cooperative Bridge', z.j., 1899
        - 'NATO's contribution to peace in Bosnia: the example of IFOR', z.j., 1900
        - 'Cooperative Spirit', 1994, 1901
        - 'Cooperative Osprey', 1996, 1902
        - 'Exercise Cooperative Safeguard', 1997, 1903
        - 'NATO Today', 1997, 1904
      - Bierviltjes., z.j.; 1905; 1 omslag
      - Citaat uit Custine, 'La Russie en 1839'., z.j.; 1906; 1 stuk
  - Retraite en overlijden, A.3
    - Stukken betreffende zijn reizen., 1984-1985; 1907-1916; 10 omslagen
      - Singapore, 1984, 1907
      - Zuid-Afrika, 1984, 1908
      - Canada en Verenigde Staten, 1985, 1909
      - China, 1985, 1910
      - Japan, 1985, 1911
      - Korea, 1985, 1912
      - Lapland, 1985, 1913
      - Stockholm, 1985, 1914
      - Turkije, 1985, 1915
      - Johannesburg, 1988, 1916
    - Foto-albums., 1984-1989; 1917-1924; 8 delen en 1 videoband
      - Marine-diner in het Scheepvaartmuseum, 1984, 1917
      - Bezoek aan Izmir (Turkije), 1985, 1918
      - Optreden in het programma 'In de Hoofdrol' van Mies Bouwman, 1986, 1919; band
      - Bezoek aan het 4e Aufbaustudium für Führungskräfte der Stahlindustrie en de Flusspioniere van de Duitse Bundeswehr, 1986, 1920
      - Transatlantische cruise met ms. Mermoz, 1987, 1921
      - Opening van Museum Slager te 's-Hertogenbosch, 1989, 1922
      - Bezoek aan de World Freedom Day van de World Anti-Communist League, China, 1995, 1923
      - Onthulling van zijn buste door zijn zuster mw. E.C. Schölvinck-Luns, 1996, 1924
    - Stukken betreffende de aanvaarding en uitoefening van ere-functies en -lidmaatschappen., 1984-1990; 1925-1954; 30 omslagen
      - Comité de Recommendation Festival Internacional de Artes, Las Baleares, 1984, 1925
      - Erelidmaatschap Reform Club te Londen, 1984-1989, 1926
      - Advertentie van het Interkerkelijk Comité Tweezijdige Ontwapening tegen het 'volkspetitionnement' van het Komité Kruisraketten Nee!, 1985, 1985, 1927
      - Comité van Aanbeveling 'Advanced Trading Consultants', 1985, 1928
      - Comité van Aanbeveling Amerikaanse studiereis van de Studievereniging Bestuurskunde TH Twente, 1985, 1929
      - Comité van Aanbeveling Stichting Ramschip Schorpioen, 1985, 1930
      - Commissie van Aanbeveling Stichting Oogkamp Himalaya, 1985, 1931
      - Erelidmaatschap en het Kruis van Verdienste van de Nederlandse Bond van Oud-Strijders het Veteranen Legioen Nederland, 1985, 1932
      - Beschermheer van de Europese Gemeenschap van Schuttersgilden, 1985-1987, 1933
      - Board of Consultants European Institute for Security Matters EIS, 1986, 1934
      - Comité de Patronage van een vereniging ter verkenning van Limburgse landschappen en cultuur, 1986, 1935
      - Comité van Aanbeveling 1st Capelle Travelling USA Jubilee Camp 1987, 1986, 1936